臺灣新竹地方法院刑事判決
111年度易字第470號
公  訴  人  臺灣新竹地方檢察署檢察官
被      告  陳詩棋




            林建成


            許哲明



上列被告等因竊盜案件，經檢察官提起公訴（111年度偵字第654
7號、第6709號），被告等於本院準備程序中，就被訴事實為有
罪之陳述，經告以簡式審判程序之旨，並聽取當事人意見後，本
院裁定進行簡式審判程序，判決如下：
    主  文
陳詩棋犯如附表各編號所示之罪，各處如附表各編號主文欄所示
之刑及沒收。應執行有期徒刑壹年拾月。
林建成犯如附表編號一、二、四所示之罪，各處如附表編號一、
二、四主文欄所示之刑及沒收。應執行有期徒刑壹年伍月。
許哲明犯如附表編號一、三、四所示之罪，各處如附表編號一、
三、四主文欄所示之刑及沒收。應執行有期徒刑壹年貳月。
    事實及理由
一、陳詩棋、林建成及許哲明分別為下列加重竊盜犯行：
　㈠陳詩棋、林建成及許哲明共同意圖為自己不法之所有，基於
    竊盜之犯意聯絡，於民國111年3月7日凌晨4時11分至同日上
    午7時33分許之不詳期間，先由陳詩棋、林建成搭乘由不詳
    之人所駕駛之不詳車號自用小客車前往新竹縣竹北市自強七
    街立體停車場BOT案興建工地，並潛入工地後，陳詩棋、林
    建成2人持以客觀上得作為兇器使用之自備螺絲起子（未扣
    案），共同竊取該工程工地主任萬嘉政所管領之11樓避雷針
    接地銅線，共計竊得100mm2裸銅線145公尺、電纜固定架126
    個，共價值新臺幣（下同）20萬7,150元（含復原工資）後
    ，再於同日7時許，由林建成電召知情之許哲明駕駛車牌號
    碼00-0000號自用小客車至工地旁地下停車場車道上接應，
    並搬運前揭竊得物品逃離現場後載回林建成之住處藏放。繼
    於111年3月14日14時43分許，由許哲明駕駛前揭車牌號碼00
    -0000號自用小客車搭載陳詩棋與林建成至新竹縣○○鎮○○路0
    0000號之源興資源回收場，由不知情之回收場人員回收，得
    款2萬6,825元，陳詩棋分給許哲明700元，餘款2萬6,125元
    則為陳詩棋及林建成均分，花用殆盡。
  ㈡陳詩棋、林建成及真實姓名年籍不詳，綽號「阿昌」成年男
    子，共同意圖為自己不法之所有，基於竊盜之犯意聯絡，於
    111年3月11日凌晨2時50分許至同日凌晨4時13分許之不詳期
    間，由綽號「阿昌」之人所駕駛車身噴有車牌號碼000-0000
    號惟懸掛遭竊之車號000-0000號車牌之自用小貨車前往新竹
    縣竹北市自強七街立體停車場BOT案興建工地，先由陳詩棋
    、林建成潛入工地後，陳詩棋、林建成2人以客觀上得作為
    兇器之自備螺絲起子（未扣案）下手竊取及搬運電線，「阿
    昌」在車上把風及搬運等方式，共同竊取該工程工地主任萬
    嘉政所管領之11樓避雷針接地銅線，共計竊得100mm2裸銅線
    184公尺、電纜固定架172個，共價值26萬9,648元（含復原
    工資）後，即駕車逃離現場，並將竊得之物載回林建成之住
    處藏放，再於同日7時11分許，由陳詩棋及林建成各騎乘機
    車至前述源興資源回收場，由不知情之回收場人員回收，得
    款1萬7,918元，陳詩棋及林建成均分，並花用殆盡。嗣為萬
    嘉政發覺有異，報警究辦，始循線查悉上情。
  ㈢陳詩棋、許哲明共同意圖為自己不法之所有，基於竊盜之犯
    意聯絡，於111年3月13日23時37分許，由許哲明駕駛前揭車
    牌號碼00-0000號自用小客車搭載陳詩棋至新竹縣○○鄉○○村○
    ○○街00號旁停車場，見魏瑄褕停放在前述停車場之車牌號碼
    000-0000號自用小客車無人看管之際，旋由陳詩棋下車持客
    觀上得作為兇器之螺絲起子（未扣案）拆卸車牌、許哲明在
    旁把風之方式，共同竊得前揭APN-8901號之車牌2面，得手
    後逃離現場。
  ㈣陳詩棋、林建成及許哲明共同意圖為自己不法之所有，基於
    竊盜之犯意聯絡，於111年3月14日21時58分許，由許哲明駕
    駛車牌號碼00-0000號自用小客車搭載陳詩棋及林建成，前
    往新竹縣湖口鄉勝利村安宅十街與天津一街口附近，見朱碧
    霞停放在該處之車牌號碼0000-00號自用小客車無人看管之
    際，遂由陳詩棋下車持客觀上得作為兇器之螺絲起子（未扣
    案）拆卸車牌，許哲明、林建成在旁把風之方式，共同竊得
    前揭9036-HJ號之車牌2面，得手逃離現場。
二、本案認定事實所憑之證據：
　㈠被告陳詩棋、林建成及許哲明於本院準備程序及審理中之自
    白（見本院卷第110頁、第111頁、第113頁、第117頁）。
　㈡證人即告訴人萬嘉政於警詢之指述(見偵6547卷第14至17頁、
    第18至19頁）。
　㈢證人即告訴代理人魏鼎鈞於警詢之指述（見偵6709卷第11至1
    3頁）。
　㈣證人即告訴人朱碧霞於警詢之指述（見偵6709卷第16至19頁
    ）。
　㈤停車場新建工程監視器擷取畫面及現場相片與及資源回收場
    監視器擷取畫面、回收單據等相片共38張(見偵6547卷第20
    至38頁）。
  ㈥職務報告（111年4月12日）、111年03月13-14日汽車竊盜案
    犯罪時地涉案一覽表、作案路線圖3張、失車-案件基本資料
    詳細畫面報表（APN-8901、9036-HJ）、111年3月13日及同
    年月14日路口監視器擷取畫面（含現場相片）共36張、車牌
    號碼00-0000號自用小客車行車軌跡列印資料（見偵6709卷
    第6至10頁、第15頁、第20頁、第69至77頁、第78至80頁）
    。
三、論罪科刑：
　㈠按所謂兇器，其種類並無限制，凡客觀上足以對人之生命、
    身體、安全構成威脅，具有危險性之兇器均屬之，且祇須行
    竊時攜帶此種具有危險性之兇器為已足，並不以攜帶之初有
    行兇之意圖為必要（最高法院79年台上字第5253號判例意旨
    參照）。經查，被告陳詩棋、林建成及許哲明於本案竊盜犯
    行自備之螺絲起子1支，係金屬製造、質地堅硬，屬客觀上
    足對人之生命、身體造成危險之兇器無疑。
　㈡核被告陳詩棋、林建成、許哲明就事實及理由欄一㈠、㈣所為
    ，均係犯刑法第321條第1項第3款、第4款之結夥三人以上攜
    帶兇器竊盜罪。被告陳詩棋、林建成就事實及理由欄一㈡所
    為，均係犯刑法第321條第1項第3款、第4款之結夥三人以上
    攜帶兇器竊盜罪。被告陳詩棋、許哲明就事實及理由欄一㈢
    所為，均係犯刑法第第321條第1項第3款之攜帶兇器竊盜罪
    。
　㈢被告陳詩棋、林建成、許哲明就事實及理由欄一㈠、㈣；被告
    陳詩棋、林建成與身分年籍不詳綽號「阿昌」之成年人就事
    實及理由欄一㈡；被告陳詩棋、許哲明就事實及理由欄一㈢所
    為之犯行，分別均各有犯意聯絡與行為分擔，均分別應論以
    共同正犯。
　㈣被告陳詩棋所犯上開事實及理由欄一㈠、㈡、㈢、㈣共4 罪間；
    被告林建成所犯上開事實及理由欄一㈠、㈡、㈣共3 罪間；被
    告許哲明所犯上開事實及理由欄一、㈠、㈢、㈣共3 罪間，各
    罪間犯意各別，行為互殊，均應予分論併罰。
  ㈤爰以行為人之責任為基礎，審酌被告等人均正值青壯，然各
    自均有多次竊盜之前案科刑紀錄，素行非佳，不思悔改及從
    事正當行業以獲取生活所需，仍恣意竊取他人物品，顯見被
    告3人缺乏尊重他人財產權之觀念，殊值非難，復考量被告3
    人於犯後均坦承犯行，然未與告訴人等達成和解或賠償告訴
    人等損害之態度，另斟酌其等犯罪動機、目的、手段、3人
    分工之狀態、所竊財物價值、分得之利益，暨被告陳詩棋高
    中肄業之智識程度、現因他案竊盜罪羈押中、入所前從事防
    水工程、未婚、經濟狀況勉持；被告林建成國中畢業之智識
    程度、從事粗工、未婚、經濟狀況勉持；被告許哲明國中畢
    業之智識程度、現因他案竊盜罪羈押中、入所前從事抓魚、
    未婚、無需扶養之人、經濟狀況勉持（見本院卷第117頁）
    等一切情狀，分別量處如主文所示之刑及定其應執行刑。
三、沒收
  ㈠被告陳詩棋、林建成、許哲明就犯罪事實欄一㈠所竊得避雷針
    接地銅線，共計竊得100mm2裸銅線145公尺、電纜固定架126
    個，業經被告等人以2萬6,825元加以變賣並花用殆盡，其中
    許哲明分得700元、陳詩棋、林建成各分得1萬3,063元（四
    捨五入），為被告等供承不諱，且有廢棄物資源回收登記表
    附卷可參（見偵6547卷第38頁，院卷第112至113頁）；被告
    陳詩棋、林建成就犯罪事實欄一㈡所竊得避雷針接地銅線，
    共計竊得100mm2裸銅線184公尺、電纜固定架172個已經被告
    陳詩棋、林建成以1萬7,918元加以變賣並花用殆盡，陳詩棋
    、林建成均分變得款項，各得8,959元，為被告等供承不諱
    ，且有廢棄物資源回收登記表可佐（見偵6547卷第38頁，院
    卷第113頁），上開款項均屬犯罪所得變得之物，且未據扣
    案，仍應分別就其等所獲之部分，依刑法第38條之1第1項前
    段、第3項、第4項宣告沒收，並於全部或一部不能沒收或不
    宜執行沒收時，追徵其價額。
  ㈡未扣案之APN-8901號車牌2面、9036-HJ號車牌2面分別係被告
    陳詩棋、林建成、許哲明就犯罪事實欄一㈢、㈣犯罪所得之物
    ，雖均未扣案，仍均應依刑法第38條之1第1項、第3項規定
    宣告沒收，於全部或一部不能沒收或不宜執行沒收時，追徵
    其價額。
  ㈢至被告等人行竊時所持之螺絲起子1支，為被告陳詩棋所有，
    供渠等犯罪所用之物，雖未扣案，然因價值低微，欠缺刑法
    上之重要性，為免執行上困難，爰依刑法第38條之2 第2 項
    規定，不予宣告沒收或追徵。
據上論斷，應依刑事訴訟法第273條之1第1項、第299條第1項前
段，判決如主文。
本案經檢察官吳志中提起公訴，檢察官孫立婷到庭執行職務。
中　　華　　民　　國　　111 　年　　7 　　月　　29　　日
                  刑事第五庭  法  官  陳麗芬
如不服本判決應於收受本判後20日內向本院提出上訴書狀，並應
敘述具體理由。其未敘述上訴理由者，應於上訴期間屆滿後20日
內向本院補提理由書狀（均須按他造當事人之人數附繕本）「切
勿逕送上級法院」。
以上正本證明與原本無異。
中　　華　　民　　國　　111 　年　　7 　　月　　29　　日
                              書記官  李佳穎
附錄本案論罪科刑所犯法條：
刑法第321條
犯前條第1項、第2項之罪而有下列情形之一者，處6月以上5年以
下有期徒刑，得併科50萬元以下罰金：
一、侵入住宅或有人居住之建築物、船艦或隱匿其內而犯之。
二、毀越門窗、牆垣或其他安全設備而犯之。
三、攜帶兇器而犯之。
四、結夥三人以上而犯之。
五、乘火災、水災或其他災害之際而犯之。
六、在車站、港埠、航空站或其他供水、陸、空公眾運輸之舟、
    車、航空機內而犯之。
前項之未遂犯罰之。　
附表：
編號 犯罪事實 主         文 一 事實及理由欄一㈠ 陳詩棋犯結夥三人以上攜帶兇器竊盜罪，處有期徒刑拾壹月。未扣案之犯罪所得新臺幣壹萬參仟零陸拾參元沒收，於全部或一部不能沒收或不宜執行沒收時，追徵其價額。 林建成犯結夥三人以上攜帶兇器竊盜罪，處有期徒刑拾壹月。未扣案之犯罪所得新臺幣壹萬參仟零陸拾參元沒收，於全部或一部不能沒收或不宜執行沒收時，追徵其價額。 許哲明犯結夥三人以上攜帶兇器竊盜罪，處有期徒刑捌月。未扣案之犯罪所得新臺幣柒佰元沒收，於全部或一部不能沒收或不宜執行沒收時，追徵其價額。 二 事實及理由欄一㈡ 陳詩棋犯結夥三人以上攜帶兇器竊盜罪，處有期徒刑拾月。未扣案之犯罪所得新臺幣捌仟玖佰伍拾玖元沒收，於全部或一部不能沒收或不宜執行沒收時，追徵其價額。 林建成犯結夥三人以上攜帶兇器竊盜罪，處有期徒刑拾月。未扣案之犯罪所得新臺幣捌仟玖佰伍拾玖元沒收，於全部或一部不能沒收或不宜執行沒收時，追徵其價額。 三 事實及理由欄一㈢ 陳詩棋犯共同犯攜帶兇器竊盜罪，處有期徒刑捌  月。未扣案之車牌號碼000-0000號車牌貳面沒收，於全部或一部不能沒收或不宜執行沒收時，追徵其價額。 許哲明共同犯攜帶兇器竊盜罪，處有期徒刑捌月。未扣案之車牌號碼000-0000號車牌貳面沒收，於全部或一部不能沒收或不宜執行沒收時，追徵其價額。 四 事實及理由欄一㈣ 陳詩棋犯結夥三人以上攜帶兇器竊盜罪，處有期徒刑捌月。未扣案之車牌號碼0000-00號車牌貳面沒收，於全部或一部不能沒收或不宜執行沒收時，追徵其價額。 林建成犯結夥三人以上攜帶兇器竊盜罪，處有期徒刑捌月。未扣案之車牌號碼0000-00號車牌貳面沒收，於全部或一部不能沒收或不宜執行沒收時，追徵其價額。 許哲明犯結夥三人以上攜帶兇器竊盜罪，處有期徒刑捌月。未扣案之車牌號碼0000-00號車牌貳面沒收，於全部或一部不能沒收或不宜執行沒收時，追徵其價額。